【裁判字號】    99,司財管,33
【裁判日期】    990531
【裁判案由】    指定遺產管理人
【裁判全文】
臺灣臺中地方法院民事裁定            99年度司財管字第33號
聲  請  人  臺灣中小企業銀行股份有限公司
法定代理人  丁○○
代  理  人  甲○○
受  選任人  林助信律師
上列聲請人聲請指定被繼承人乙○○遺產管理人事件，本院裁定
如下：
    主  文
選任林助信律師為被繼承人乙○○之遺產管理人。
聲請程序費用由被繼承人乙○○之遺產負擔。
    理  由
一、按繼承開始時，繼承人有無不明，而無親屬會議或親屬會議
    未於一個月內選定遺產管理人者，利害關係人得聲請法院選
    任遺產管理人；又先順序繼承人均拋棄其繼承時由次順序之
    繼承人繼承，其次順序繼承人有無不明或第四順序之繼承人
    均拋棄其繼承者，準用關於無人承認繼承之規定，民法第一
    千一百七十八條第二項、第一千一百七十六條第六項分別定
    有明文。次按遺產管理人之設，旨在管理保存及清算遺產，
    以免遺產散失，是以，遺產管理人應具有相當之公益色彩；
    另選任遺產管理人，除慮及管理遺產之公平性外，尚須考慮
    其適切性，亦即可對其遺產、遺債之情形瞭解較深，或具法
    律、會計等專業能力，復與遺債債權人無利害共同關係而得
    忠誠處理者，優先選任為宜。
二、本件聲請意旨略以：聲請人與被繼承人乙○○（男、民國十
    一年十一月二十三日生、生前最後住所臺中市○○區○○路
    三段二六五號）間因清償債務事件業經取得執行名義，詎被
    繼承人乙○○於民國九十七年十二月十一日死亡，其尚留有
    遺產，惟第一順位繼承人皆拋棄繼承，無第二、三、四順位
    繼承人，是否仍有應繼承之人不明，且親屬會議未於法定期
    間內選定遺產管理人，致該遺產無人管理，爰依法聲請本院
    指定由被繼承人乙○○之次子丙○○或其他適宜之人擔任遺
    產管理人等語。並檢附債權憑證影本、本院家事庭函、被繼
    承人乙○○之繼承系統表、土地謄本、戶籍謄本等文件為證
    。
三、本院查：聲請人主張其為被繼承人乙○○之債權人，被繼承
    人乙○○死亡後其所有繼承人均已拋棄繼承，而其親屬會議
    未於法定期間內選定遺產管理人等事實，業經聲請人提出前
    揭證據為證，復經本院依職權調取本院九十八年度司繼字第
    二四六、二五０、四九九、六七二號拋棄繼承事件卷宗核閱
    屬實，自堪信為真實，揆諸首開規定，本件聲請人之聲請為
    有理由。經徵詢被繼承人乙○○之次子丙○○擔任本件遺產
    管理人之意願，惟其經本院合法通知，未於訊問期日到庭表
    示意見，嗣經本院徵得聲請人同意後，函請社團法人臺中律
    師公會推薦有意願擔任本件遺產管理人之人選，經該公會推
    薦由林助信律師（事務所設：台中市○○路一０二號三樓之
    三）擔任本案遺產管理人，此有該律師公會九十九年四月三
    十日中律賢三字第九九一九四號函暨所附該律師基本資料表
    乙件附卷可稽。而林助信律師為執業律師，非但具有專業知
    識及能力，且與被繼承人所遺遺產間無利害關係，若由其擔
    任本事件之遺產管理人，定能秉持其專業倫理擔當此具公益
    性質之職務，並順利達成管理保存及清算遺產之任務。執此
    ，本院認為由林助信律師擔任被繼承人之遺產管理人，應屬
    妥適，爰選任之。
四、依非訟事件法第一百五十七條，裁定如主文。
中    華    民    國    99    年    5     月    31    日
                    家事法庭    司法事務官  羅欣寧
以上正本係照原本作成。
如不服本件裁定，得於裁定書送達之翌日起十日內，以書狀敘述
理由，向本庭提起抗告。並應繳納抗告費新台幣一千元。
中    華    民    國    99    年    5     月    31    日
                                書  記  官  蔡萍萍

司法院資訊處製作；財團法人民間司法改革基金會備份。
